【裁判字號】    98,易,1120
【裁判日期】    990225
【裁判案由】    竊盜
【裁判全文】
臺灣苗栗地方法院刑事判決              98年度易字第1120號
公  訴  人  臺灣苗栗地方法院檢察署檢察官
被      告  乙○○
上列被告因竊盜案件，經檢察官提起公訴（98年度偵字第6638號
），因被告於本院準備程序時就被訴事實為有罪之陳述，經告知
簡式審判程序之旨，並聽取當事人之意見後，本院合議庭裁定改
由受命法官獨任依簡式審判程序進行，並判決如下：
    主  文
乙○○共同犯攜帶兇器竊盜罪，累犯，處有期徒刑玖月。扣案之
鋼筋肆支、樹枝剪、破壞剪各壹支，均沒收。
    事  實
一、乙○○前因偽造貨幣、贓物及施用毒品案件，分別經法院判
    處有期徒刑3年4月、6月、7月確定，其中贓物部分經減刑為
    有期徒刑3 月後，與前揭偽造貨幣所處之刑，定應執行刑為
    有期徒刑3 年6 月確定，經接續執行，於民國96年12月31日
    縮短刑期假釋出監，甫於98年2 月15日假釋期滿執行完畢（
    構成累犯）。竟仍不知悔改，緣丙○○（經本院另行判處有
    期徒刑6 月）與其為男女朋友關係，因經濟狀況不佳，乃由
    丙○○提議竊取電纜線變賣，其2 人即共同基於意圖為自己
    不法所有之犯意聯絡，於98年12月11日12時許，乙○○駕駛
    車牌號碼OB-2572 號自用小客車搭載丙○○，前往苗栗縣銅
    鑼鄉盛隆村新隆2 號油井之路邊電線桿，由丙○○在車內把
    風，乙○○則先以鋼筋穿入電線桿上孔洞為梯，攀爬上電線
    桿後，持客觀上足供兇器使用之鐵製樹枝剪、破壞剪各1 支
    ，剪斷並竊取臺灣電力股份有限公司所有之電纜線材35公尺
    ，及苗栗縣銅鑼鄉鄉公所所有之PVC 風雨線材3 捆（總重23
    公斤）得手。嗣於同日17時30分許，經警在苗栗縣後龍鎮○
    ○里○○路484 號前盤查，當場扣得乙○○所有之上開樹枝
    剪、破壞剪各1 支、鋼筋4 支及電纜線材35公尺、PVC 風雨
    線材3 捆等物，而循線查悉上情。
二、案經臺灣電力股份有限公司、苗栗縣銅鑼鄉鄉公所訴由苗栗
    縣警察局大湖分局報請臺灣苗栗地方法院檢察署檢察官偵查
    起訴。
    理  由
一、查本件被告乙○○所犯並非死刑、無期徒刑、最輕本刑為3
    年以上有期徒刑之罪或高等法院管轄第一審案件，而被告於
    準備程序進行中，就被訴事實為有罪之陳述，經法官告知簡
    式審判程序之旨，並聽取公訴人及被告之意見後，本院認適
    宜改依簡式審判程序進行，爰依刑事訴訟法第273 條之1 第
    1 項之規定，由本院合議庭裁定由受命法官獨任進行簡式審
    判程序，合先敘明。
二、上開犯罪事實，業據被告乙○○於警詢、偵查及本院審理時
    均坦承不諱，核與同案被告丙○○之供述，及證人即臺灣電
    力股份有限公司銅鑼服務所所長甲○○、苗栗縣銅鑼鄉公所
    建設課課長丁○○之證述相符，並有苗栗縣警察局大湖分局
    搜索扣押筆錄、扣押物品目錄表、被告乙○○出具之搜索同
    意書、勘查採證同意書、證人甲○○、丁○○出具之贓物認
    領保管單、現場及扣押物品相片24張等在卷可稽，足認被告
    乙○○之自白與事實相符，應堪採信。從而，本件事證明確
    ，被告犯行已堪認定，應依法論科。
三、按刑法上所謂兇器，其種類並無限制，凡客觀上對於人之生
    命、身體、安全構成威脅，具有危險性之兇器均屬之，且祇
    須行竊時攜帶此種具有危險性之兇器為已足，並不以攜帶之
    初有行兇之意圖為必要（最高法院79年臺上字第5253號判例
    意旨參照）。查被告持以行竊之樹枝剪、破壞剪各1 支，為
    金屬材質，且可剪斷前開電纜線材，堪認其質地甚為堅硬、
    銳利，在客觀上顯對人之生命、身體、安全構成威脅，屬刑
    法第321 條第1 項第3 款所稱之兇器無訛。是核被告乙○○
    所為，係犯刑法第321 條第1 項第3 款之攜帶兇器竊盜罪。
    其就前開犯行，與同案被告丙○○有犯意聯絡及行為分擔，
    應論以共同正犯。又被告乙○○以一攀爬電線桿剪斷電纜線
    、風雨線之行為，同時竊取臺灣電力股份有限公司、苗栗縣
    銅鑼鄉鄉公所之財物，為同種想像競合犯，應依刑法第55條
    想像競合犯之規定，從一重以同法第321 條第1 項第3 款攜
    帶兇器竊盜罪處斷。又被告有如事實欄所述之有期徒刑宣告
    、執行紀錄，有臺灣高等法院被告前案紀錄表在卷可參，其
    在前開有期徒刑執行完畢後5 年以內，故意再犯本案有期徒
    刑以上之罪，為累犯，應依刑法第47條第1 項之規定，加重
    其刑。爰審酌被告已有多次竊盜、贓物前科，於犯本案前未
    久，尚有竊取大貨車之犯行，而經本院判處有期徒刑8 月，
    （見本院卷附之臺灣高等法院被告前案紀錄表、本院99年度
    易字第23號宣示判決筆錄各1 份），足認被告素行非佳，漠
    視對他人財產法益之尊重，雖其竊得之財物價值非鉅，惟恣
    意攜帶兇器行竊，其行為殊不可取，然念其犯後坦承犯行，
    態度尚可，並衡酌其犯罪之動機、手段、智識程度、生活狀
    況等一切情狀，量處如主文所示之刑。
四、又扣案之樹枝剪、破壞剪各1 支、鋼筋4 支等物，為被告所
    有，供行竊所用之物，為被告於審判程序中所自陳，應依刑
    法第38條第1 項第2 款之規定宣告沒收。至扣案之棉布手套
    3 雙，被告供稱係一直放在車上，非屬本案所用之物等語，
    且查上開手套遭查扣時，係以橡皮筋綑綁、並以透明塑膠袋
    包裹後，置於後車廂內，並無使用之痕跡，此有現場照片1
    張附卷可證（見警卷第46頁），堪認上開手套3 雙確非供本
    案所用之物，自無從宣告沒收，附此敘明。
據上論斷，應依刑事訴訟法第273 條之1 第1 項、第299 條第1
項前段，刑法第321 條第1 項第3 款、第28條、第55條、第47條
第1 項、第38條第1 項第2 款，判決如主文。
本案經檢察官唐先恆到庭執行職務。
中    華    民    國    99    年    2     月    25    日
                  刑事第三庭    法  官  顏苾涵
以上正本證明與原本無異。
如不服本判決應於收受判決後10日內向本院提出上訴書狀，並應
應敘述具體理由。其未敘述上訴理由者，應於上訴期間屆滿後20
日內向本院補提理由書(均須按他造當事人之人數附繕本)「切勿
逕送上級法院」。
中    華    民    國    99    年    2     月    25    日
如不服本判決應於送達後10日內向本院提出上訴狀
                                書記官  涂村宇
附錄本案論罪科刑法條全文：
中華民國刑法第321條
（加重竊盜罪）
犯竊盜罪而有左列情形之一者，處 6 月以上、 5 年以下有期徒
刑：
一、於夜間侵入住宅或有人居住之建築物、船艦或隱匿其內而犯
    之者。
二、毀越門扇、牆垣或其他安全設備而犯之者。
三、攜帶兇器而犯之者。
四、結夥三人以上而犯之者。
五、乘火災、水災或其他災害之際而犯之者。
六、在車站或埠頭而犯之者。
前項之未遂犯罰之。

司法院資訊處製作；財團法人民間司法改革基金會備份。
